臺北高等行政法院判決
                                      100年度簡字第617號
原      告　百為國際股份有限公司
代　表　人　毛牟（董事長）
被      告　財政部基隆關稅局
代　表　人　馬幼竹（局長）
上列當事人間虛報進口貨物事件，原告不服財政部中華民國100
年8 月8 日台財訴字第10000182380 號訴願決定，提起行政訴訟
，本院判決如下：
    主      文
原告之訴駁回。
訴訟費用由原告負擔。
    事實及理由
一、程序說明：
    本件因屬不服行政機關所為罰鍰處分而涉訟，其標的之金額
    為新臺幣（下同）66,338元，係在40萬元以下，依行政訴訟
    法第229 條第1 項第2 款規定，應適用簡易程序，本院並依
    同法第233 條第1 項規定，不經言詞辯論，逕行裁判。
二、事實概要：
    原告委由翊原報關有限公司於民國（下同）99年1 月27日向
    被告報運進口咖啡乙批計3 項（進口報單號碼第AA/99/0273
    /0019 號），經電腦核定以C1（免審免驗）方式通關，於99
    年2 月1 日徵稅放行。嗣被告依據內政部警政署保安警察第
    三總隊第一大隊第一中隊（下稱保三總隊）99年2 月2 日保
    三壹一警檢字第0990000110號函通報實施落地追蹤檢查結果
    ，以實到來貨尚有CNI 人參金奶茶計38箱共1,193 包（下稱
    系爭貨物），重量477.2 公斤，未據申報，增列於報單第4
    項，審認原告虛報進口貨物名稱及數量，逃漏稅款之違章成
    立，乃參據財政部關稅總局驗估處（下稱驗估處）簽復查價
    結果，依海關緝私條例第37條第1 項及行為時加值型及非加
    值型營業稅法（下稱營業稅法）第51條第7 款規定，審酌違
    章情節，以99年12月31日99年第09900409號處分書（下稱原
    處分），分別按所漏進口稅額31,352元處2 倍之罰鍰計62,7
    04元、按所漏營業稅額7,268 元處3 倍之罰鍰計21,804元（
    因原告於99年2 月22日聲明放棄系爭貨物，並於99年9 月間
    銷毀，未補徵營業稅）。原告不服，申經被告100 年3 月29
    日基普復二進字第1001002145號復查決定：「原處分關於營
    業稅罰鍰部分改處所漏稅額0.5 倍之罰鍰計3,634 元；其餘
    駁回。」原告仍有不服，提起訴願，遭決定駁回後，遂提起
    本件行政訴訟。
三、原告主張略以：
    系爭貨物係馬來西亞Leader Regent Inc.公司（下稱L 公司
    ）承辦人員疏失，在未知會原告情況下，逕行將該批奶茶放
    入貨櫃，此有該公司出具之聲明信函為證，且系爭貨物有效
    日期為99年6 月30日，距原告進口日期不足5 個月，原告自
    不可能同意進口。又該批貨物已於99年9 月銷毀，原告並繳
    納銷毀費用1,625 元，是系爭貨物既已遭沒入並銷毀，基於
    一罪不二罰原則，被告即不應再課處罰鍰。原告自88年開始
    經營進口咖啡業務以來，始終奉公守法，本次事件純粹是L
    公司承辦人員疏忽，為原告亦為受害者，為此，提起本件訴
    訟，並聲明求為判決：請求撤銷罰鍰處分。
四、被告答辯略以：
    (一)貨物進口人對於進口貨物（報單）負誠實申報之義務，應
      注意報單上各事項之申報是否正確；又海關緝私條例第37
      條所稱「虛報」係指「申報虛偽不實」而言，進口貨物是
      否涉及虛報，係以原申報者與實際進口貨物現狀為認定憑
      據，當原申報與實際來貨不符時，即有違反誠實申報之作
      為義務，構成虛報。
    (二)原告於99年1 月27日報運進口咖啡乙批計3 項，經電腦核
      定以C1方式通關，於同年2 月1 日徵稅放行，嗣保三總隊
      實施落地追蹤，發現系爭貨物漏未申報，並於99年2 月2
      日函送被告核處，經被告查驗結果計有1,193BAG CNI人參
      金奶茶未據申報，原告涉有虛報進口貨物名稱及數量，逃
      漏稅款之違章情事，洵堪認定。原告雖主張係馬來西亞出
      口商L 公司逕行出口所致，縱屬實情，亦屬雙方間之私法
      關係，原告得否向對方請求損害賠償問題，尚不得據為卸
      免違章責任之理由。至系爭貨物之銷毀費用，係屬貨物處
      理費用，並非處罰，原告認有一罪二罰情事等，顯屬誤解
      ，殊不足採。
    (三)原告既係從事國際貿易業務，理當對買賣標的物內容甚為
      熟稔，並就出賣人所交付之貨品，應慎重查證，俾盡誠實
      申報之作為義務，以免受罰，惟原告未進一步確認，即率
      爾據以申報，顯係疏於查明在先，實難謂已盡注意之義務
      ，其怠忽注意，致生涉及虛報貨物名稱、數量之情事，縱
      無故意，亦難謂無過失，揆諸行政罰法第7 條第1 項規定
      ，自應受罰，本件依海關緝私條例第37條第1 項第1 款、
      現行營業稅法第51條第1 項第7款 、100 年2 月14日財政
      部修正之「稅務違章案件裁罰金額或倍數參考表」有關營
      業稅法第51條第7 款違章情形裁罰規定意旨，被告按所漏
      進口稅額處2 倍之罰鍰計62,704元、按所漏營業稅額7,26
      8 元處0.5 倍之罰鍰計3,634 元。經核係考量原告違章程
      度所為適切之裁罰，洵無不合，復查及訴願決定並無違誤
      ，為此求為判決：駁回原告之訴。
五、本院之判斷：
    (一)按「報運貨物進口而有下列情事之一者，得視情節輕重，
      處以所漏進口稅額2 倍至5 倍之罰鍰，或沒入或併沒入其
      貨物：一、虛報所運貨物之名稱、數量或重量。二、虛報
      所運貨物之品質、價值或規格。三、繳驗偽造、變造或不
      實之發票或憑證。四、其他違法行為。」、「貨物進口時
      ，應徵之營業稅，由海關代徵之；其徵收及行政救濟程序
      ，準用關稅法及海關緝私條例之規定辦理。」分別為海關
      緝私條例第37條第1 項、營業稅法第41條所明定。
    (二)次按稅捐稽徵法第48條之3 規定：「納稅義務人違反本法
      或稅法之規定，適用裁處時之法律。但裁處前之法律有利
      於納稅義務人者，適用最有利於納稅義務人之法律。」上
      開法條所稱之「裁處」，依修正理由說明，包括訴願決定
      及行政訴訟判決。而行為時營業稅法第51條第1 項第7 款
      原規定「納稅義務人，有左列情形之一者，除追繳稅款外
      ，按所漏稅額處1 倍至10倍罰鍰，並得停止其營業：……
      七、其他有漏稅事實者。」嗣於99年12月8 日修正公布（
      100 年2 月1 日施行）為「納稅義務人，有左列情形之一
      者，除追繳稅款外，按所漏稅額處5 倍以下罰鍰，並得停
      止其營業：……七、其他有漏稅事實者。」其罰鍰倍數之
      下限較修正前之規定為低，有利於納納稅義務人，則依稅
      捐稽徵法第48條之3 規定，本件關於營業稅罰鍰部分應適
      用99年12月8 日修正公布、100 年2 月1 日施行之營業稅
      法第51條第1 項第7 款規定。又依財政部100 年2 月14日
      台財稅字第10004502381 號令修正之稅務違章案件裁罰金
      額或倍數參考表營業稅第51條規定部分，違反該條第1 項
      第7 款規定，進口貨物逃漏營業稅者，按所漏稅額處1.5
      倍之罰鍰，但漏稅額在1 萬元以下者，處0.5 倍之罰鍰。
    (三)查前揭事實概要欄所載各節，為兩造所不爭執，並有進口
      報單、發票、裝箱單、保三總隊99年2 月2 日保三壹一警
      檢字第0990000110號函、保三總隊貨櫃（物）追蹤落地安
      全檢查登記報告表、進口貨櫃追蹤落地檢查申請書、海運
      進口貨櫃落地檢查移送海關案件保管切結書、原告所具放
      棄系爭貨物之放棄書、驗估處簽復核估價格表、原處分、
      復查決定及訴願書等件在卷可稽，堪認為真實。本件實到
      來貨，除原申報外，尚有CNI 人參金奶茶計38箱共1,193
      包，重量477.2 公斤，未據申報，則原告涉有虛報進口貨
      物名稱及數量，逃漏稅款違章情事，洵堪認定。從而，被
      告審認原告虛報進口貨物名稱及數量，逃漏稅款之違章成
      立，參據驗估處簽復查價結果計算原告所漏稅額，依海關
      緝私條例第37條第1 項及新修正營業稅法第51條第1 項第
      7 款規定，暨新修正稅務違章案件裁罰金額或倍數參考表
      ，以原處分按所漏進口稅額31,352元處2 倍之罰鍰計62,7
      04元，另就營業稅罰鍰部分，於復查決定改按所漏營業稅
      額7,268 元處0.5 倍之罰鍰計3,634 元，於法並無不合。
    (四)原告雖稱系爭貨物係L 公司承辦人員疏失，在未知會原告
      情況下，逕行將之放入貨櫃，有該公司出具之聲明信函為
      證，且系爭貨物已於99年9 月銷毀，原告並繳納銷毀費用
      1,625 元，基於一罪不二罰原則，被告不應再處罰鍰云云
      。惟查，貨物進口人對於進口貨物負誠實申報之義務（關
      稅法第16條第2 項及海關緝私條例第37條第1 項、第2 項
      規定參看），且現行進口貨物通關係採申報與查驗制度，
      進口貨物是否有虛報情事，悉以報單上原申報與實際來貨
      是否相符為認定之依據，凡涉有虛報行為，即應依法論處
      。本件原告自陳其自88年開始經營進口咖啡業務，對於進
      口貨物申報之相關法令應甚為熟稔，為維自身權益，避免
      因虛報觸法而受罰，對進口之貨物於報關時本應多方查證
      ，若有不明或存疑，亦得依行為時海關管理貨櫃集散站辦
      法第7 條第9 款規定：「存站之進口、出口或轉運國內其
      他口岸貨物，如需公證、抽取貨樣、看樣或進行必要之維
      護者，貨主應向海關請領准單……」，在貨物進倉後、報
      關前申請看樣查證，以明實到貨物狀況，再予申報，俾盡
      其據實申報之義務，其應注意能注意而不注意，致有虛報
      進口貨物名稱及數量，逃漏稅款情事，縱非故意，亦難謂
      無過失，依行政罰法第7 條規定，自應受罰。原告所稱本
      件係L 公司承辦人員疏失，在未知會情況下，逕行將系爭
      貨物放入貨櫃乙節，縱令屬實，亦屬原告可否另向L 公司
      求償之問題，並不影響原告應就其申報不實之違章行為受
      罰之認定。至於系爭貨物之銷毀費用，係屬貨物處理費用
      ，並非處罰，尚無原告所指一事二罰之情事，原告上開主
      張，均無可採。
六、綜上所述，原告所訴各節，均非可採，原處分（復查決定）
    並無違誤，訴願決定遞予維持，亦無不合，原告徒執前詞，
    訴請撤銷，為無理由，應予駁回。
七、本件事證已臻明確，兩造其餘攻擊防禦方法均與本件判決結
    果不生影響，故不逐一論述，併此敘明。
八、據上論結，本件原告之訴為無理由，依行政訴訟法第233 條
    第1 項、第98條第1 項前段，判決如主文。
中　　華　　民　　國　　100 　年　　11　　月　　28　　日
　　　　　　　　　　臺北高等行政法院第三庭
                          　　法  官　程怡怡
上為正本係照原本作成。
本件以訴訟事件所涉及之法律見解具有原則性者為限，始得於本
判決送達後20日內向本院提出上訴狀並表明上訴理由，如已於本
判決宣示後送達前提起上訴者，應於判決送達後20日內補具上訴
理由（均按他造人數附繕本），且經最高行政法院許可後方得上
訴。
中　　華　　民　　國　　100 　年　　11　　月　　28　　日
　　　　　　　　　　　　　　　書記官　張正清